

# Jessica LOPES



06 24 40 68 75



jessicalopestv3@gmail.com



**91330 YERRES** 



Univers numérique https://dott.bio/jessicalopes

## Compétences techniques et relationnelles

#### Soft Skills

Esprit d'équipe **Empathie** Gestion du stress Rigueur Sens des priorités

#### Hard Skills

Analyse de la demande client

Gestion et suivi d'un projet

Organisation du travail

## Front-end











## **Back-end**

















#### PostgreSQL

### Outils et Environnement















## Méthode agile











## CONCEPTRICE D'APPLICATION WEB

"En reconversion professionnelle dans le domaine du développement web, je suis déterminée à intégrer une équipe où je pourrai mettre à profit mes compétences en conception d'applications web. Forte de mes expériences passées, j'ai appris à travailler en équipe et à faire preuve de rigueur, des qualités que je souhaite apporter à votre entreprise pour contribuer efficacement aux projets en cours et développer mes compétences techniques."

### **PROJETS**

#### "Doudou Event" GitHub

Conception et implémentation d'un site d'événementiel, mise en pratique des acquis front-end avec **Grid**, **Flexbox** dans une interface utilisateur responsive.

#### "Portfolio" GitHub

Création de mon portfolio pour rassembler mes acquis, intégration d'animations et d'effets visuels pour rendre le site attrayant.

#### "Retrotoon" GitHub

Conception et développement d'une plateforme de vidéos, permettant aux utilisateurs de visionner et de gérer des contenus vidéo. Création d'une interface moderne et intuitive en HTML5, CSS3 et JavaScript pour le front-end.

Implémentation du back-end en Java et gestion des données via

# MySQL.

Depuis Juin 2024 - Etudiante conceptrice Développeuse d'Application Web, chez les Descodeuses à Paris 20ème.

**FORMATIONS** 

2013 - 2015 - BTS Assistante de manager, chez IGF à Paris 12ème.

2010 - 2011 - L1 Sciences de l'éducation, à l' Université Paris Est de Créteil.

2009 - 2011 - Bac Professionnel Service de proximité et de vie locale au Lycée Jacques Monod Paris 5éme.

2007 - 2019 - BEP Sanitaire et Sociale.

## **EXPÉRIENCES PROFESSIONNELLES**

Depuis Janvier 2018 Auto-entrepreneuse dans le domaine esthétique.

Octobre 2020 - Juin 2022 Assistante de direction chez Alvexo Paris 8éme.

Gestion du recrutement, accueil clients, coordination d'événements, envoi de leads, vérification KYC (Know Your Customer), relance clients, assistance commerciale, et gestion des stocks.

Octobre 2016 - Octobre 2017 Référente locataires, et Assistante administrative pour Brézillon, à Stain.

Suivi des locataires pendant les travaux, gestion des logements de courtoisie, communication avec les locataires, gestion des réclamations, et assistance au chef de travaux et maître d'œuvre.

